# 请教陈老师专门为配股发生的此类费用

提问人：damon0306 时间：2016-02-17 15:27:44
请教陈老师，专门为配股发生的此类费用（即假设不进行配股就不会发生的）且属于证监会规定的发行费用列支范围的，可以冲减本次配股形成的股本溢价。对方开过来的发票进项税，是否可以留抵？如果进项税额可以留抵，如何做账务处理呢？（进项税额增加资本公积，还是计入营业外收入？）

回答人：chenyiwei
相关专用发票上注明的进项税额不属于增值税法规定的不可抵扣的进项税额，无需做进项转出处理，相应地，冲减资本公积的金额是不含税金额，对于可抵扣的进项税额按常规方法进行账务处理即可，即在认证通过后借记“应交税费——应交增值税（进项税额）”。